臺灣臺北地方法院刑事判決　　　　　　　96年度易字第3355號
聲　請　人　臺灣臺北地方法院檢察署檢察官
被　　　告　甲○
上列被告因侵占案件，經檢察官聲請簡易判決處刑（96年度撤緩
偵字第221號），本院受理後（96年度簡字第4191號）改依通常
程序審理，判決如下：
    主  文
本件公訴不受理。
    理  由
一、聲請簡易判決處刑之意旨略以：被告甲○原係址設臺北縣烏
    來鄉○○村○○街80號，強羅花壇溫泉會館（下稱強羅會館
    ）員工，於民國95年8月23日任職期間，在強羅會館之辦公
    室內，拾獲強羅會館總經理乙○○所遺失之發票人為張世杰
    、票號：HTA0000000號、付款銀行為上海商業儲蓄銀行新店
    分行、金額新臺幣（下同）2萬3,000元之支票一紙，詎竟意
    圖為自己不法之所有，將之侵占入己，並將該紙支票存入渠
    於新店農會所開立帳號070…010號帳戶內（詳卷）提示交換
    ；嗣因該紙支票業經乙○○掛失止付，而未兌現，並為警查
    獲，因認被告涉犯刑法第337條之侵占遺失物罪嫌。
二、按送達於應受送達人之住居所、事務所或營業所行之。但在
    他處會晤應受送達人時，得於會晤處所行之。送達於住居所
    、事務所或營業所不獲會晤應受送達人者，得將文書付與有
    辨別事理能力之同居人或受僱人。又送達不能依前二項規定
    為之者，得將文書寄存送達地之自治或警察機關，並作送達
    通知書兩份，一份黏貼於應受送達人住居所、事務所、營業
    所或其就業處所門首，另一份置於該送達處所信箱或其他適
    當位置，以為送達，此為刑事訴訟法第62 條準用民事訴訟
    法有關送達之規定。次按檢察官依第253條之3條規定撤銷緩
    起訴，應製作處分書敘述其處分之理由。但處分前經告訴人
    或告發人同意者，處分書得僅記載處分之要旨。前項處分書
    ，應以正本送達於告訴人、告發人、被告及辯護人。被告接
    受撤銷緩起訴處分書後，得於七日內以書狀敘述不服之理由
    ，經原檢察官向直接上級法院檢察署檢察長或檢察總長聲請
    再議。被告於緩起訴期間內，有刑事訴訟法第253條之3各款
    情形之一者，檢察官得依職權或依告訴人之聲請撤銷原處分
    ，繼續偵查或起訴，此有刑事訴訟法第253條之3、第255條
    第1、2項、第256條之1第1項等規定足資參照。基於此上揭
    規定之意旨，被告經檢察官為緩起訴處分確定者，於緩起訴
    期間內，檢察官固得依職權或依告訴人之聲請撤銷原處分，
    繼續偵查或起訴，惟僅限於有刑事訴訟法第253條之3第1項
    規定之上述三款事由之一者，且檢察官必須為緩起訴撤銷之
    處分，並將撤銷處分書送達被告，被告得對此撤銷處分，聲
    請再議；檢察官尚不得於緩起訴期間內，在撤銷原緩起訴處
    分未確定前即對同一事實（指同一被告之事實上同一案件）
    再行起訴，使撤銷緩起訴處分程序及被告得聲請再議之規定
    形同具文。若檢察官對於業經為緩起訴處分確定之同一案件
    （指被告同一之事實上同一案件），於緩起訴期間內，未踐
    行上揭法定之撤銷緩起訴處分程序，逕行起訴，其起訴程序
    應屬違背規定，依刑事訴訟法第303條第1款規定，應諭知公
    訴不受理之判決。
三、經查，本件被告因侵占案件，前經臺灣臺北地方法院檢察署
    檢察官於96年3月19日以95年度偵字第23120號緩起訴處分，
    因告訴人未聲請再議而確定，嗣因被告未依緩起訴處分書之
    記載，於緩起訴處分確定後3個月內向國庫支付新臺幣5千元
    ，檢察官乃依職權於96年7月31日以96年度撤緩字第150號處
    分書撤銷緩起訴，固有上揭緩起訴處分書、撤銷緩起訴處分
    書在卷可按，惟被告之住址自民國82年11月5日起即設於「
    臺北縣烏來鄉福山村大羅蘭43號」，有法務部戶役政連線查
    詢之被告戶籍資料在卷可稽（見本院96年度簡字第4191號卷
    第4頁），被告於95年10月14日為警查獲時之現居地原為「
    臺北縣新店市○○路82巷9弄9號」，然被告業於96年2月15
    日陳明現居地為「臺北縣烏來鄉○○街154號地下一樓」，
    亦有卷附96年2月15日詢問筆錄在卷可按（見95年度偵字第
    23120號卷第31頁），而檢察官撤銷緩起訴處分書誤將被告
    之現居住址載為「臺北縣新店市○○路82巷9弄9號5樓」，
    而未向被告之戶籍地址及現居地送達，此有撤銷緩起訴處分
    書、送達回證等在卷可稽（見96年度撤緩字第150號卷），
    檢察官之撤銷緩起訴處分書既未經合法送達，被告即無從對
    該處分書聲明異議，且此並非可歸責於被告，是該撤銷緩起
    訴處分尚未確定，不生撤銷之效力，檢察官於撤銷緩起訴處
    分未確定前，即對被告提起本件訴訟（聲請簡易判決），核
    與前開刑事訴訟法第255條第2項前段、第256條之1第1項規
    定之程序不合；況緩起訴案件之起訴需已撤銷緩起訴處分確
    定為必備要件，該案件如尚未經撤銷確定，得否起訴仍屬未
    定，自非可由法院命補正事項，是本件起訴程序違背規定，
    而依刑事訴訟法第303條第1款之規定，應為不受理判決，爰
    不經言詞辯論，判決如主文。
據上論斷，應依刑事訴訟法第452條、第284條之1、第303條第1
款、第307條，判決如主文。
中　　華　　民　　國　　96　　年　　12　　月　　28　　日
　　　　　　　　　刑事第十庭    法　官　呂煜仁
上正本證明與原本無異。
如不服本判決，應於判決送達後10日內向本院提出上訴狀（應抄
附繕本）。告訴人或被害人如對於本判決不服者，應具備理由請
求檢察官上訴，其上訴期間之計算係以檢察官收受判決正本之日
期為準。
                                書記官  陳泰寧
中　　華　　民　　國　　96　　年　　12　　月　　28　　日
